Deep Learning 
Classificação de dígitos digitados a mão

Estrutura
* Cada linha possui 785 atributos
* Os primeiros 784 representam cada um o valor rgb de um pixel
* O atributo 785 é a classe (dígito)
* Para visualizar no r é preciso transformar de volta em matriz (28 x 28)

```{r}
install.packages("h2o")
# super pacote de M.L e I.A
# processamento "distribuído"
# Mantido e suportado por especialistas renomados na área
# Disponível em várias plataformas
library(h2o)
```

Importando arquivo de visualização

```{r}
getwd()
digitos <- read.csv(gzfile("test.csv.gz"), header = F)
dim(digitos)
head(digitos)
```

Visualizamos alguns dígitos

```{r}
dig1 = t(matrix(unlist(digitos[20, -785]), nrow = 28, byrow = F))
dig1 = t(apply(dig1, 2, rev))
dig1
digitos[20,785]

dig2 = t(matrix(unlist(digitos[2, -785]), nrow = 28, byrow = F))
dig2 = t(apply(dig2, 2, rev))

dig3 = t(matrix(unlist(digitos[4, -785]), nrow = 28, byrow = F))
dig3 = t(apply(dig3, 2, rev))

dig4 = t(matrix(unlist(digitos[5, -785]), nrow = 28, byrow = F))
dig4 = t(apply(dig4, 2, rev))
```


Visualizamos as imagens

```{r}
# execução em bloco
image(dig1, col = grey.colors(255))
image(dig2, col = grey.colors(255))
image(dig3, col = grey.colors(255))
image(dig4, col = grey.colors(255))
```

Inicialização

```{r}
# sempre importar o arquivo em formato h2o
h2o.init()
treino <- h2o.importFile('train.csv.gz')
teste <- h2o.importFile('test.csv.gz')
dim(treino)
head(treino)
colnames(treino)
# Requisito para o modelo h2o, dados fatorizados:
# transforma a classe em fator
treino[,785] <- as.factor(treino[,785])
teste[,785] <- as.factor(teste[,785])
```

Criação do Modelo

```{r}
# inicialização do módulo de deeplearning com todos os hiperparâmetros
# x -> variáveis independentes
# y -> variável dependente "Coluna 785 == C785"
# training_frame -> arquivo de treino
# validation_frame -> arquivo de teste
# distribution -> Automática
# activation -> função de ativação do tipo Rectifier
# hidden -> topologia de rede neural, default(200,200)
# sparse -> deve ser TRUE quando há quantidades grandes de zeros
# epochs -> quantidade de vezes que os dados passarão pela rede neural para treino


modelo <- h2o.deeplearning(x = colnames(treino[,1:784]), y = "C785", training_frame = treino, validation_frame = teste,
                           distribution = "AUTO", activation = "RectifierWithDropout", hidden = c(200,200), sparse = TRUE,
                           epochs = 20) # ajustado para o melhor modelo
plot(modelo)
```

Performance do Modelo

```{r}
options(max.print=999999)
h2o.performance(modelo) # executar no console
```


Fazemos um teste, prevendo um novo valor

```{r}
treino[20,785]
# chama a função h2o.predict()
# x -> modelo construído
# newdata -> treino
# *a função não sabe que digito é na linha passada*
pred <- h2o.predict(modelo, newdata = treino[20,1:784])
pred$predict # executar no console
pred
```


















